臺灣高等法院臺中分院刑事判決　　　 94年度交上易字第687號
上　訴　人　臺灣台中地方法院檢察署檢察官
被　　　告　甲○○
上列上訴人因被告過失傷害案件，不服臺灣臺中地方法院94年度
交易字第41號中華民國94年4月15日第一審判決 （起訴案號：臺
灣臺中地方法院檢察署93年度偵字第19822號） ，提起上訴，本
院判決如下：
    主 　　 文
原判決撤銷。
甲○○因過失傷害人，處有期徒刑捌月。
    事 　　 實
一、甲○○於民國九十三年五月一日上午起至當日下午四時許止
    ，在彰化縣和美鎮○○路○段六五八巷十九號，利用工作之
    空檔飲用啤酒約三、四罐，旋於同日夜間至彰化縣和美鎮某
    餐廳用餐時，又飲用啤酒約二、三罐，已達不能安全駕駛動
    力交通工具程度後，本應注意汽車駕駛人飲用酒類或其他類
    似物後其吐氣所含酒精濃度超過每公升○‧二五毫克或血液
    中酒精濃度超過百分之○‧○五以上者，不得駕車，並應注
    意車前狀況，隨時採取必要之安全措施及汽車應遵循行車方
    向行駛，不得逆向駕駛，以避免撞及他人，而當時天氣晴天
    、夜間有照明、路面乾燥無缺陷、亦無障礙物，視距良好，
    依當時情形，亦無不能注意情事，竟疏未注意，猶仍於九十
    三年五月二日凌晨零時許，駕駛車號０４３１─ＨＴ號自小
    客車，由前開地點出發往臺中方向行駛，自彰化縣進入國道
    第三號高速公路，於同日時四十五分許，途經國道第四號高
    速公路時，甲○○突然想起係當日上午才要偕同家人一起前
    往東勢鎮○○於○道第四號高速公路上欲折返回彰化縣住處
    ，然甲○○因不勝酒力致注意力及控制力降低，竟於國道第
    四號高速公路逆向行駛，行經國道第四號高速公路十五點一
    公里東向處，適有丁○○駕駛Ｆ２─０８１７號自小客車搭
    載乙○○行經該處，丁○○閃避不及，二車發生碰撞，丁○○因而受有(一)胸部鈍挫傷合併左側第二、三、七肋骨骨折及
    左側氣胸；(二)頭部外傷合併臉部多處撕裂傷；(三)左側脛腓骨
    粉碎性骨折；(四)左側尺骨骨鷹嘴突碎片開放性骨折、肌肉破
    裂；(五)左側肩胛骨骨折等傷害，乙○○則受有胸部鈍挫傷、
    右手挫傷及擦傷等傷害。嗣警據報前往處理，測得甲○○血
    液酒精濃度為229.7mg/dl換算吐氣酒精濃度為每公升一‧一
    四毫克，已遠超過每公升○‧二五毫克。（公共危險罪部分
    經原審法院另案判決確定）
二、案經被害人丁○○及乙○○告訴臺灣臺中地方法院檢察署檢
    察官偵查起訴。
    理  　　由
一、右揭犯罪事實，業據被告甲○○於原審、本院審理時坦承不
    諱，核與告訴人丁○○及乙○○之指訴相符，並有被告之血
    液生化檢驗報告單、道路交通事故現場圖、道路交通事故調
    查報告表(一)、(二)、內政部警政署國道公路警察局舉發違反道
    路交通管理事件通知單各一份及現場照片十張可稽。按汽車
    駕駛人飲用酒類或其他類似物後其吐氣所含酒精濃度超過每
    公升○‧二五毫克或血液中酒精濃度超過百分之○‧○五以
    上者，不得駕車；車輛行駛時，駕駛人應注意車前狀況，隨
    時採取必要之安全措施；汽車應遵循行車方向行駛，不得逆
    向駕駛，以避免碰撞，道路交通安全規則第第一百十四條第
    二款、九十四條第三項、第九十七條第一款、第二款分別定
    有明文。被告駕車自應注意上述道路交通安全規定，且當時
    天氣晴天、夜間有照明、路面乾燥無缺陷、亦無障礙物、視
    距良好，有前開道路交通事故調查報告表(一)附卷可考，依當
    時情形，又無不能注意之情形，竟疏不注意，貿然酒後駕車
    ，且在封閉性質之高速公路逆向行駛以致肇事，致告訴人受
    傷，被告應有過失甚明，被告之自白應與事實相符。又查告
    訴人丁○○、乙○○二人確因本件交通事故受有前揭傷害，
　　亦有童綜合醫院所出具之診斷書二紙及神岡童醫院所出具之
  　診斷證明書一紙在卷可證，所受傷害與前揭過失行為間，顯
　　具有相當因果關係。本件事證明確，被告過失犯行堪以認定
　  。
二、核被告所為，係犯刑法第二百八十四條第一項前段之過失傷
    害罪。被告一過失行為，致使告訴人丁○○、乙○○二人受
    傷，為想像競合犯，應依刑法第五十五條之規定從一重處斷
    。又被告為汽車駕駛人，酒醉駕車，因而致人受傷，依法應
    負刑事責任，應依道路交通管理處罰條例第八十六條第一項
    之規定加重其刑。原審判決固非無見，惟被告酒醉駕車，復
    於高速公路上逆向行駛，過失情節重大，致無辜之告訴人受
    傷，且傷勢非輕，被告於肇事後迄本院審理時，均無誠意與
    告訴人商談和解，未見悔悟之心，犯後態度惡劣，原審僅量
    處被告有期徒刑六月，顯有過輕，檢察官上訴指摘原審量刑
    過輕為有理由，自應由本院撤銷改判。爰審酌被告之前揭過
    失情節重大、所生之危害非輕、肇事後迄不願與告訴人商談
    和解事宜，態度惡劣，欠缺悔意等一切情狀，判處如主文第
    二項所示之刑。
三、據上論斷，應依刑事訴訟法第三百六十九條第一項前段、第
    三百六十四條、第二百九十九條第一項前段，刑法第二百八
    十四條第一項前段、第五十五條前段、道路交通管理處罰條
    例第八十六條第一項，罰金罰鍰提高標準條例第一條前段，
    判決如主文。
本案經檢察官丙○○到庭執行職務。
中　　華　　民　　國　　94　　年　　8 　　月　　18　　日
              刑事第八庭  審判長法　官　羅　得　村
              　　　　　　　　　法　官　巫　政　松
              　　　　　　　　　法　官　陳　毓　秀
上列正本證明與原本無異。
不得上訴。
　　　　　　　　　　　　　　　　書記官　顏　子　良
中　　華　　民　　國　　94　　年　　8 　　月　　19　　日
附錄論罪科刑法條：
刑法第二百八十四條第一項：
因過失傷害人者，處六月以下有期徒刑，拘役或五百元以下罰金
；致重傷者，處一年以下有期徒刑、拘役或五百元以下罰金。
　　　　　　　　　　　　　　　　　　　　　　　　　　　Ｒ
